臺灣桃園地方法院刑事判決
110年度簡上字第504號
公  訴  人  臺灣桃園地方檢察署檢察官
上  訴  人  
即  被  告  謝棫丞



上列上訴人即被告因傷害案件，不服本院民國110年9月16日所為
110年度壢簡字第468號第一審刑事簡易判決（聲請簡易判決處刑
案號：110年度調偵字第120號），提起上訴，本院管轄之第二審
合議庭判決如下：
    主  文
上訴駁回。
    事實及理由
一、本案經本院管轄之第二審合議庭審理結果，認原審認事用法
    均無違誤，量刑及宣告沒收亦均無不當，應予維持。是本案
    關於事實、證據及理由，除證據部分補充「上訴人即被告謝
    棫丞（下稱被告）於本院民國111年1月26日準備程序及111
    年3月15日審判期日之自白」（見本院簡上卷第39頁及第63
    頁）與「證人即告訴人邱星榮於本院111年3月15日審判期日
    之證述」（見本院簡上卷第54頁至第56頁）」及理由補充如
    後述三、所示內容外，餘均引用原審刑事簡易判決書記載之
    事實、證據及理由（詳如附件）。
二、被告上訴意旨略以：被告坦承有毆打傷害告訴人，但並未與
    其他傷害告訴人之同行友人有犯意聯絡，被告率先毆打傷害
    告訴人後即停手，並有出言阻止其他傷害告訴人之同行友人
    傷害告訴人，並請求從輕量刑云云。
三、經查：
  ㈠被告雖辯以上開情詞，然告訴人於本院審理中到庭具結明確
    證稱：案發前我駕駛機車與被告駕駛汽車發生行車糾紛，因
    為我要去的地方與被告要經過同一條路，我就跟在後面走，
    被告就停車威脅我，罵我三字經，然後他與車上其他人共4
    人就全部下來，我就推被告一下，被告就一直靠近我，我怕
    他們4人要打我，我就調頭跑，跑一跑跌倒在地，被告等4人
    就把我往死裡打，打完之後就走掉，過程中被告並沒有跟其
    他打我的人說不要再打了等語（見本院簡上卷第55頁至第56
    頁），核與卷內原審勘驗筆錄（見原審卷第17頁至第18頁）
    暨附件（見原審卷第19頁至第91頁），顯示案發時被告下車
    開始毆打告訴人後，其他同行之人旋即一同毆打告訴人，過
    程中被告復又踢告訴人一腳，且未見其有阻止他人傷害告訴
    人之舉動等情(見原審卷第17頁至第18頁及第39頁至第53頁)
    相符，足徵本案被告與其他傷害告訴人之人，相互間就本案
    傷害告訴人行為，有犯意聯絡及行為分擔而為共同正犯無訛
    。綜上，被告本案與他人共同犯傷害告訴人之犯罪事實足堪
    認定，其上開辯稱並未與他人共同犯本案傷害犯罪云云，無
    非係臨訟卸責之詞，並不可採。
　㈡又法院於有罪判決如何量處罪刑，均為實體法賦予審理法官
    裁量之刑罰權事項，法官行使此項裁量權，自得依據個案情
    節，參酌刑法第57條所定各款犯罪情狀之規定，於法定刑度
    內量處被告罪刑；除有逾越該罪法定刑或法定要件，或未能
    符合法規範體系及目的，或未遵守一般經驗及論理法則，或
    顯然逾越裁量，或濫用裁量等違法情事之外，自不得任意指
    摘其量刑違法，此有最高法院80年台非字第473號、75年台
    上字第7033號、72年台上字第6696號、72年台上字第3647號
    判例可資參照。準此，法院認定事實、適用法律及量刑，如
    非有上揭明顯違法之情事，自不得擅加指摘其違法或不當。
    查本案被告與其他3名成年人共同毆打傷害告訴人，為多數
    人參與之暴力犯罪，造成告訴人受有頭部外傷、臉部挫傷、
    胸壁挫傷、左背部撕裂傷及右肩挫傷等傷害，傷勢亦非甚輕
    ，原審認定被告罪證明確，而論以修正前刑法第277條第1 
    項之傷害罪，並以被告與其他3名成年人共同為上開傷害犯
    行而論以共同正犯，而審酌被告夥同其他三名不詳共犯男子
    共同傷害告訴人、其等共犯以拳毆、腳踢、棍棒、掃把攻擊
    告訴人之手段、告訴人所受傷害程度、被告迄今未賠償告訴
    人損害、被告於犯詐騙集團之加重詐欺多罪之司法審理繫屬
    期間（有臺灣高等法院被告前案紀錄表乙份在卷可稽）未知
    收歛而再犯本件等一切情狀，量處有期徒刑5月，並諭知如
    易科罰金，以1,000 元折算一日，揆諸上揭說明，其認事用
    法及量刑即俱無違誤。
四、綜上所述，本院難認原審判決有何違誤之處，被告以上開情
    詞為由，提起上訴，非有理由，爰依法予以駁回。
據上論斷，應依刑事訴訟法第455條之1第1項、第3項、第368條
、第373條，判決如主文。
本案經檢察官陳師敏聲請簡易判決處刑；檢察官陳玟君到庭執行
職務。
中    華    民    國   111    年    4    月    21    日
                    刑事第二庭  審判長法  官  劉家祥

                                      法  官  陳布衣

                                      法  官  陳炫谷
以上正本證明與原本無異。
不得上訴。
        　　　　　　　　　　　　　　　書記官　張佑聖
中　　華　　民　　國　　111 　年　　4 　　月　　21　　日